Contato

hiagomouracandido@gmail.com

www.linkedin.com/in/hiagomoura (LinkedIn)

Principais competências

Banco de dados Administração de redes Suporte técnico

Languages

Português

Certifications

Certificação MTA: Database Fundamentals

Certificação MCE - Microsoft Certified Educator

Produtividade, gestão do tempo e propósito

CCNA Exploration Rounting Protocols and Concepts (Cisco Networking Academy)

CCNA Exploration: Network Fundamentals (CCNA1) (Cisco Networking Academy)

Honors-Awards

7º Lugar no Nacional da Olimpíada do Conhecimento 2016 (Seletiva WorldSkills) SENAI

Carta de recomendação de aluno destaque CISCO – IT Essentials: PC Hardware and Software

Hiago Moura

Educador e Maker

Maceió

Resumo

É entusiasta do mundo da tecnologia em geral. Apaixonado pelo movimento Maker e pela Educação. Possui interesse em IoT, IA, Datascience, Fabricação Digital, Robótica e afins.

Graduando em Sistemas para Internet pela Universidade Estadual de Ciências da Saúde de Alagoas, atuou como Analista de Suporte técnico N1 e N2 na IBROWSE Consultoria e Informática à serviço da empresa Eletrobrás Distribuição Alagoas, também como técnico do Núcleo de Tecnologia da Informação da UFAL - NTI UFAL, na equipe de Redes e Infraestrutura (BDI - Bolsa de Desenvolvimento Institucional). Foi professor e tutor no projeto de extensão de desenvolvimento de aplicativos para a área da saúde na Universidade Estadual de Ciências da Saúde de Alagoas - UNCISAL.

Competiu na Olimpíada do Conhecimento SENAI-AL (Seletiva WorldSkills 2017, 7º Lugar do Brasil), na área de Tecnologia da Informação, modalidade Soluções de Software para negócios, atuando posteriormente também como instrutor de informática do SENAI-AL.

Experiência

Maceió, Alagoas, Brasil

SESI - Serviço Social da Indústria Educador Maker fevereiro de 2020 - Present (1 ano 9 meses)

Planejamento, desenvolvimento e monitoramento de técnicas de ensinoaprendizagem.

Preparação e condução de aulas, além de garantir a segurança no manuseio das ferramentas do Makerspace.

Treinamento e consultoria em inovação e tecnologia.

Suporte Técnico e administração da rede, computadores e demais dispositivos do Makerspace.

Universidade Federal de Alagoas 1 ano

Técnico de suporte de redes janeiro de 2019 - outubro de 2019 (10 meses)

Maceió e Região, Brasil

Instalação, configuração e manutenção:

Sistemas de Telefonia da UFAL, e aparelhos VOIP;

Monitoramento de ativos de rede como: switchs gerenciáveis e não gerenciáveis, Acess Points (APs),routers (Bridges),Nobreaks (UPS Server), Cameras IP e aparelhos de telefonia;

Construção e alimentação de documentação, manuais e tutoriais relacionados aos diversos dispositivos e serviços utilizados, conforme demanda do setor.

Cabeamento estruturado, e passivos de rede;

Técnico de suporte em TI novembro de 2018 - janeiro de 2019 (3 meses) Maceió e Região, Brasil

Atendimento ao usuário via sistema de chamados GLPI:

Gerenciamento de contas de usuário Active Directory;

Instalação, configuração e manutenção em máquinas desktops e notebooks;

Cabeamento estruturado e manutenção de passivos de rede;

Monitoramento de dispositivos usando o Zabbix;

Atividades de campo referentes ao restabelecimento da rede, em contato com os técnicos de suporte de rede da base.

UNCISAL - Universidade Estadual de Ciências da Saúde de Alagoas Tutor

março de 2017 - 2018 (1 ano)

Maceió e Região, Brasil

Um dos tutores do projeto de extensão de desenvolvimentos de aplicativos móveis na área da saúde, com o objetivo de ajudar na formação de

profissionais de desenvolvimento para dispositivos móveis voltados para a área de saúde, sendo responsável também pela elaboração dos materiais para aprendizado, atividades de avaliação, elaboração do espaço Moodle (ambiente virtual de aprendizagem), acompanhamento, correção das atividades, reuniões com a coordenação, e ministrar treinamentos, com diversas tecnologias divididas em alguns módulos, envolvendo diversas tecnologias como: HTML/CSS, JavaScript, PHP, Yii Framework (Backend), lonic (Frontend), banco de dados PostgresSQL e versionamento de código com Git, entre algumas outras.

Ibrowse Consultoria e Informática Suporte Técnico em TI - N1/N2 junho de 2017 - agosto de 2017 (3 meses) Maceió e Região, Brasil

Suporte técnico de TI a Serviço da Eletrobras Distribuição Alagoas, atuando no treinamento sobre o ambiente de TI da Eletrobrás Alagoas, no que se refere a apresentação (Overview) da dinâmica de funcionamento, nicho de sistemas, perfis de usuários e softwares normalmente utilizados, assim como na construção e validação de manuais e procedimentos operacionais (POPs), para correto cumprimento do catálogo de serviços, prestando suporte aos usuários.

Eletrobras

Estagiário no Suporte e Infraestrutura na Empresa Eletrobrás Distribuição Alagoas março de 2017 - junho de 2017 (4 meses) Alagoas

Atuando no acompanhamento, apoio e abertura das solicitações de serviços de rede com empresas parceiras ou terceirizadas a serviço da Eletrobrás, entrando em contato e encaminhando para as empresas responsáveis pelos serviços em questão, especialmente solicitações de VPN, criação ou alteração de regras no Firewall, queda nos links de dados com outras localidades da Eletrobrás, sob a supervisão do Analista de Redes, assim como no atendimento ao usuário via sistema de chamados GLPI e acesso remoto (RDP / VNC Viewer), telefone e email, e presenciais de Hardware e Software, inclusive in loco, resolução de problemas diversos como criação e configuração de email corporativo (Zimbra), criação e configuração de usuários (AD - Active Directory Windows Server), realização de backups dos arquivos e emails dos clientes de email Outlook, Windows Live Mail, ThunderBird, concessão de acesso e configuração de cliente VPN, concessão

e configuração de rede sem fio, instalação de módulos de segurança bancários, certificados digitais e tokens e antivírus, instalação de softwares específicos usados na empresa, assim como outros softwares autorizados no catálogo de serviços, instalação e configurações de scanner e impressoras de rede, instalação e reparo de cabeamento estruturado e remanejamento / troca de equipamentos.

SENAI - Serviço Nacional de Aprendizagem Industrial Instrutor na área de Tecnologia da Informação outubro de 2015 - setembro de 2016 (1 ano)

Maceió, Alagoas

Atuando primeiramente como competidor da Olímpiada do Conhecimento, na área de Soluções de Software para Negócios, as tarefas realizadas incluem os itens a seguir, não limitando-se somente a estes:

- Revisar o sistema atual e apresentar idéias para melhorias, incluindo análise de custo benefício.
- Analisar e especificar os requisitos do usuário
- Produzir especificações detalhadas para novos sistemas ou para modificações em sistemas existentes
- Desenvolver sistemas de software e teste a solução de software completamente.
- Preparar materiais de treinamento de usuários, treinar usuários e apresentar a solução de software para usuários.
- Instalar, implementar e manter o sistema de software.

Nesse período, usando tecnologia voltada para aplicações do tipo Windows Desktop, usando linguagem C# (Visual Studio), TSQL (SQL Server Management Studio), Microsoft Windows 10, Excel, PowerPoint, Word, Visio, Astah, Inno Setup, VirtualBox, entre outras do gênero, para desenvolver os sistemas e bancos de dados de acordo com os padrões de projeto, wireframes e guia de estilos dos projetos teste (provas), assim como gerar, analisar e corrigir dados, gerar instaladores das aplicações, assim como apresentar as soluções de software produzidas e documentá-las de acordo com os padrões UML, juntamente com a criação de manuais e guias de utilização dos sistemas para os usuários, efetuando testes de implantação em uma plataforma de virtualização (VirtualBox), analisando os requisitos para correto funcionamento da aplicação. Representando o estado de Alagoas nessa modalidade, ficando em 7º lugar do Brasil na modalidade.

Mais tarde, ministrando aulas de informática para diversos perfis de alunos e turmas no SENAI AL.

Eletrobrás

Jovem aprendiz na área de Suporte a Redes de Computadores maio de 2014 - maio de 2015 (1 ano 1 mês)

Maceió, Alagoas

Responsável pelo atendimento e registro de solicitações, direcionamento de chamados, verificação de causas de problemas e possíveis soluções, assim como também atendimentos presenciais de hardware e software.

Formação acadêmica

Universidade Estadual de Ciências da Saúde de Alagoas Tecnólogo, Sistemas para Internet (2020 - 2023)

Universidade Federal de Alagoas Engenharia de Computação, Tecnologia em Engenharia de Computação · (2017 - 2022)

Instituto Federal de Educação, Ciência e Tecnologia de Alagoas - IFAL

Técnico em Eletrônica, Tecnologia e Controle de Processos Industriais · (2013 - 2016)